【裁判字號】    97,交訴,35
【裁判日期】    970423
【裁判案由】    過失致死
【裁判全文】
臺灣彰化地方法院刑事判決              97年度交訴字第35號
公  訴  人  臺灣彰化地方法院檢察署檢察官
被      告  甲○○
上列被告因過失致死等案件，經檢察官提起公訴（96年度偵字第
11012號），本院判決如下：
    主  文
甲○○過失致人於死，處有期徒刑壹年，緩刑貳年。
    事實及理由
一、犯罪事實：
    甲○○於民國（下同）96年7月13日晚間22時50分許，駕駛
    車牌號碼5206-NP號自小客車，沿彰化縣社頭鄉○○路由北
    往南方向行駛，於行經中山路2段與草埤巷無號誌之交岔路
    口時，本應注意轉彎車應讓直行車先行，且應將車輛減速慢
    行，並應注意車前狀況，以作隨時停車之準備，而依當時情
    形，視線良好且無障礙物，並無不能注意之情事，甲○○竟
    疏於上開注意義務，且未讓對向來車之直行車先行，即搶先
    左轉，適有賴虹伶騎乘車牌號碼XL3-951號機車，沿中山路
    由南往北方向行駛欲通過該交岔路口，致使2車發生碰撞，
    造成賴虹伶人車倒地後當場死亡。
二、認定犯罪之證據及理由：
  (一)被告於本院審理中，對於上述車禍經過均不爭執，亦承認有
    駕駛過失之事實。
  (二)道路交通事故調查報告表、現場照片、台灣省彰化縣區車向
    行車事故鑑定委員會鑑定意見書，可證明車禍之經過。按汽
    車行駛時，駕駛人應注意車前狀況，並隨時採取必要之安全
    措施，道路交通安全規則第94條第3項訂有明文。又道路交
    通安全規則第102條規定：「汽車行駛至交岔路口，其行進
    、轉彎，應依下列規定：...二、行至無號誌或號誌故障而
    無交通指揮人員指揮之交岔路口，支線道車應暫停讓幹線道
    車先行。未設標誌、標線或號誌劃分幹、支線道者，少線道
    車應暫停讓多線道先行；【車道數相同時，轉彎車應暫停讓
    直行車先行】..」。而依前揭道路交通事故調查報告表所示
    當時天候為晴、為柏油路面、乾燥、無缺陷，視距良好、無
    障礙物，為無號誌之交岔路口，而依當時情形，並無不能注
    意之情事，被告竟疏未注意禮讓直行車，搶先左轉，導致與
    被害人之機車發生碰撞，被告之駕駛行為顯有過失。
  (三)被害人賴虹伶病歷摘要、相驗屍體證明書、勘驗筆錄、法務
    部法醫研究所解剖報告書、鑑定報告書等，可證明被害人係
    受有「顱底部中顱腔橫向絞鏈式骨折」導致當場死亡，又被
    害人之死亡係因本件車禍撞擊所致，是被告之過失行為，與
    被害人之死亡結果間，亦具有相當因果關係。
  (四)本件事證已明，被告上開犯行均堪認定，應依法論科。
三、論罪科刑：
  (一)核被告甲○○所為，係犯刑法第276條第1項過失致死罪。
  (二)爰審酌：被告本無前科，素行良好，且已與被害人家屬達成
    民事和解，審理時已坦承過失，態度良好等一切情狀，量處
    如主文所示之刑。
  (三)末查被告前未曾受有期徒刑以上刑之宣告，已如前述，其一
    時駕駛過失，誤觸刑章，犯後復知悔悟，而與被害人家屬和
    解，經此科刑教訓之後，當知戒慎而無再犯之虞，本院認所
    宣告之刑以暫不執行為適當，爰宣告緩刑2年，以勵自新。
四、適用法條：
  (一)刑事訴訟法第229條第1項前段。
  (二)刑法第276條第1項、第74條第1項第1款，刑法施行法第1條
    之1第1項、第2項前段。
本案經檢察官吳曉婷到庭執行職務。
中    華    民    國    97    年    4     月    23    日
                  刑事第八庭    法  官  葉明松
以上正本證明與原本無異。
如不服本判決，應於判決送達後10日內，向本院提出上訴狀（ 須
附繕本 ）。
中    華    民    國    97    年    4    月    23     日
                                書記官  施秀青
附錄法條：
中華民國刑法第276條第1項
因過失致人於死者，處2年以下有期徒刑、拘役或2千元以下罰金
。


司法院資訊處製作；財團法人民間司法改革基金會備份。
